# 陈版，合并准则第十四条

提问人：ahczxl 时间：2015-05-10 22:17:34
合并准则第十四条:.....或有负债在初始确认后，应当按照下列两者孰高进行后续计量： 1 ．按照《企业会计准则第 13 号——或有事项》应予确认的金额； 2 ．初始确认金额减去按照《企业会计准则第 14 号——收入》的原则确认的累计摊销额后的余额。 请问第二项怎么理解,在收入准则怎么找不到相关规定?

回答人：chenyiwei
该条与《企业会计准则第 22 号——金融工具确认和计量》第三十三条对财务担保合同的后续计量原则类似。其基本思路是：在购买日对被购买方或有负债按公允价值计量，相当于购买方作为一个外部独立第三方（如担保机构）承接了被购买方或有负债，该公允价值就是承接该或有负债需收取的对价（相当于预收的担保服务费），这部分“担保服务费”在担保期间按直线法摊销，确认为各期的收入，尚未确认为收入的部分继续列报为负债。但如果需要实际承担担保责任时，就应以较高的需实际承担担保责任的金额计量该负债。

提问人：ahczxl 时间：2015-05-12 00:18:44
是不是一边确认或有负债，一边同时确认收入？

回答人：chenyiwei
通过预计负债的摊销转入收入（借：预计负债，贷：收入）。

提问人：ahczxl 时间：2015-05-12 16:54:30
两个疑问： 1 、借：预计负债，贷：收入，这是合并企业个别的账务处理，还是合并报表的调表处理？ 2 、预计负债最初确认时的账务处理是什么？谢谢

回答人：chenyiwei
1 、是合并报表层面的调整处理。 2 、合并报表层面是在购买日按公允价值对被购买方预计负债进行初始确认的，可以作为对被购买方的可辨认净资产进行的公允价值调整（相应确认合并商誉）的一部分。